【裁判字號】    91,交聲,373
【裁判日期】    920716
【裁判案由】    違反道路交通管理處罰條例聲明異議
【裁判全文】
臺灣臺北地方法院交通事件裁定                    九十一年度交聲字第三七三號
    原處分機關  臺北市交通事件裁決所
    受  處分人  丙○○
    即  異議人
右列受處分人即異議人因違反道路交通管理處罰條例案件，對於臺北市交通事件裁決
所九十一年二月十五日所為之處分（原處分案號：北市裁三字第裁二二—ＡＸＸ○一
０七四三號），聲明異議，本院裁定如左：
    主      文
異議駁回。
    理      由
一、按汽車駕駛人超車時，未保持適當之間隔者，處新臺幣（下同）一千二百元以上
    二千四百元以下罰鍰，道路交通管理處罰條例第四十七條第三款已有明定。而汽
    車駕駛人駕駛汽車違反道路交通管理處罰條例第四十七條第三款規定者，除應依
    該條所規定之罰鍰處罰外，並予記違規點數一點，道路交通管理處罰條例第六十
    三條第一項第一款亦定有明文。再汽車駕駛人駕駛汽車違反道路交通安全規則，
    因而肇事致人受傷者，違者吊扣其駕駛執照三個月至六個月，道路交通管理處罰
    條例第六十一條第三項亦有處罰規定。
二、本件受處分人即異議人丙○○於民國九十年十一月二十五日下午四時三十分許，
    駕駛號牌ＡＥ－八三三號營業大客車，沿臺北市○○路○段外側車道西向東行駛
    至臺北市○○路○段六十六之五號處超車時，未與他車保持適當之間隔，致其右
    側車身與沿同方向同車道、由甲○○騎乘號牌ＲＣＪ─八四二號輕型機車左側車
    身撞及肇事，甲○○人車倒地，因此受有右手肘擦傷、右側臀部擦傷、腦部撞擊
    等傷害，經警員到場處理後，乃由臺北市政府警察局交通警察大隊（以下稱北市
    警交大隊）以受處分人有違反道路交通管理處罰條例第四十七條第三款及第六十
    一條第三項規定之行為掣單舉發，受處分人於舉發通知單上所載之應到案日期即
    九十一年二月一日前向原處分機關提出申訴，經原處分機關請舉發單位即北市警
    交大隊調查結果，仍認受處分人有前開違規行為，原處分機關乃於九十一年二月
    五日依道路交通管理處罰條例第四十七條第三款（原處分機關贅引第一項）、第
    六十一條第三項、第六十三條第一項第一款（原處分機關漏引第一款）及違反道
    路交通管理事件統一裁罰標準表規定，裁決受處分人罰鍰一千二百元並記違規點
    數一點，暨吊扣駕駛執照六個月之處分。
三、受處分人聲明異議意旨固不否認駕駛上開號牌營業大客車行經上開地點，惟辯稱
    ：報案時間與地點均不相符，伊是公車司機，根據行車排班表時間為下午四時十
    五分時，伊車自木柵站發車，至車禍現場需時三十五分，而報案人報案之時間為
    下午四時三十分，伊所駕之車尚未到肇事地點，又當時有一位女乘客亦同意為伊
    做證，確實無肇事發生，且經交通警察至木柵站停車場檢驗時，車身外均無任何
    擦撞之痕跡云云。經查，本件查獲受處分人，是由目擊證人乙○○提供車號予甲○○之同事，由甲○○之同事提供車號予承辦警員丁○○等情，業經目擊證人丁○○結證在卷（見本院九十一年十二月二十七日訊問筆錄），而乙○○於警詢中
    證稱：當時伊站立在木柵路一段六十六之七號前抽菸，伊看到一部輕機車ＲＣＪ
    ─八四二號沿木柵路西向東行駛外側車道靠分道線行駛，此時有一部營業大客車
    ＡＥ─八三三號同向同車道行駛於該輕機車後方，至肇事地點後向左切至內側車
    道，超越該車後再向右切入外側車道時，營業大客車之後車身擦撞該輕機車之左
    前車頭後，輕機車倒地而肇事，肇事後該營業大客車未停下繼續向前行駛，伊即
    駕機車追至木柵路三段及秀明路一段路口將其攔下，告知其肇事，該駕駛不但不
    承認，且還惡言相向後自行離去，仍未下車處理等語，而受處分人陳稱：伊行駛
    之路段有經過木柵路（見九十一年六月二十四日訊問筆錄），、、、，伊在等紅
    燈時有人來敲車門，來者向伊說伊撞到一部機車就跑了（見九十二年四月二十九
    日訊問筆錄）等語，參以肇事後系爭機車之右側把手擦痕、左側車身倒地擦痕、
    前輪車殼擦痕等情，有道路交通事故補充資料表附卷可佐，復徵諸甲○○受有右
    手肘擦傷、右側臀部擦傷、頭部外傷併皮下血腫等傷害，有臺北市立萬芳醫院出
    具之診斷證明書、前揭道路交通事故補充資料表在卷足憑，且甲○○於本院調查
    時陳稱：伊當時行經肇事地點是下午四時五十分許等語（見本院九十一年六月二
    十四日訊問筆錄第三頁），而甲○○對於本件交通事故陳稱：醒來時那段記憶都
    沒有，伊沒有告受處分人等語，則甲○○所為前述行經肇事處之時間之陳述，實
    無事後捏造以誣陷受處分人之可能，應可採信，另受處分人固舉當時亦乘坐系爭
    營業大客車之戊○○為證，惟戊○○證稱：當時車子走在慢車道，伊坐在駕駛座
    後面這排，接近尾巴地方，後來有人按喇叭，司機就停下來，好像停紅燈有人來
    敲門或是按喇叭，伊看好像沒有事，就繼續坐在上面，（問：來敲門後發生何事
    ？）伊坐在後面沒有聽很清楚等語（見九十二年五月二日訊問筆錄第三頁），是
    證人戊○○之證詞尚無足為有利受處分人之認定，綜上各節，目擊證人乙○○之
    證詞要屬可信，受處分人為本件交通事故之行為人，而被害人因而受有傷害等情
    ，洵堪認定。
四、綜上所述，受處分人雖以前開情詞置辯，尚難認為可採，本件事證明確，受處分
    人確有於前述時地駕駛汽車違反道路交通安全規則，因而肇事致人受傷之行為，
    故原處分機關依道路交通管理處罰條例第四十七條第三款（原處分機關贅引第一
    項）、第六十一條第三項、第六十三條第一項第一款（原處分機關漏引第一款）
    及違反道路交通管理事件統一裁罰標準表規定，裁決受處分人罰鍰一千二百元並
    記違規點數一點，暨吊扣駕駛執照六個月之處分，並無違誤。本件異議為無理由
    ，應予駁回。
據上論斷，應依道路交通案件處理辦法第十九條，裁定如主文。
中      華      民      國    九十二    年      七      月      十六    日
                                      臺灣臺北地方法院交通法庭
                                          法  官  陳  嘉  琪
右正本證明與原本無異。
如不服本裁定，應於裁定送達後五日內向本院提出抗告狀。
                                          書記官  林  素  霜
中      華      民      國    九十二    年      七      月      十八    日


司法院資訊處製作；財團法人民間司法改革基金會備份。
